臺灣士林地方法院民事判決
　　　                                111年度勞訴字第1號
原      告  黃奕華
被      告  齊家保全股份有限公司
法定代理人  高敏瀞
訴訟代理人  廖牧武
            豆榮耀
上列當事人間請求返還保全護照事件，本院於民國111年4月27日
言詞辯論終結，判決如下：
    主  文
原告之訴駁回。
訴訟費用由原告負擔。
    事實及理由
壹、程序部分：
一、原告經合法通知，無正當理由未於言詞辯論期日到場，核無
    民事訴訟法第386條所列各款之情形，爰依被告之聲請，由
    其一造辯論而為判決。
二、按訴狀送達後，原告不得將原訴變更或追加他訴，但因情事
    變更而以他項聲明代最初之聲明者，不在此限，民事訴訟法
    第255條第1項第4款定有明文。原告起訴時主張其向被告求
    職時曾交付其保全護照予被告之員工即訴外人林旻蒂，嗣其
    未獲錄取，被告卻未返還保全護照，依民法第767條第1項前
    段規定請求被告返還等語（見本院卷第10-14頁、第122頁）
    。嗣傳喚林旻蒂到庭，林旻蒂當庭將保全護照交還原告（見
    本院卷第126頁），原告復改請求被告賠償其因向被告請求
    保全護照乙事所生之損害共新臺幣（下同）9,900元（見本
    院卷第129頁、第158頁）。經核原告變更請求權基礎及應受
    判決事項之聲明，係因起訴後林旻蒂交還保全護照，而屬情
    事變更，核與前揭規定相符，應予准許。
貳、實體部分：
一、原告主張：伊於民國110年3月16日前往被告公司，欲應徵文
    山區某大樓之總幹事職位，由林旻蒂接洽，林旻蒂告知該文
    山區某大樓總幹事已無職缺，詢問伊是否願意應徵中華路1
    段保全職務之工作，伊當場同意，並依林旻蒂之要求交付保
    全護照。詎料，林旻蒂於同年月17日通知伊，中華路1段保
    全之職缺亦遭內定，伊無奈僅得向林旻蒂請求返還保全護照
    ，林旻蒂亦允諾會返還。然伊於同年月18日打電話予被告公
    司時，始得知林旻蒂已離職，承接之訴外人王小姐謊稱不知
    伊交付保全護照乙事，伊嗣後又多次向被告要求返還，被告
    仍一再推諉，謊稱已經找不到。林旻蒂雖於111年2月23日言
    詞辯論期日當庭返還保全護照予伊，但被告在伊一開始請求
    時，即應向林旻蒂確認，被告未即時向林旻蒂確認，仍抵死
    賴皮，致伊需花費大量勞力時間向被告請求，自應就伊所受
    損害負賠償責任。爰請求被告賠償如附表所示損害共計9,90
    0元等語。
二、被告則以：林旻蒂早於110年3月12日離職，原告自申請勞資
    爭議調解起，至本件之主張，均稱係於110年3月16日繳交保
    全護照予林旻蒂，因原告主張錯誤時間點，致伊無從確認保
    全護照曾經手林旻蒂，原告縱因此受有損害亦不可歸責於伊
    。再者，原告未提出任何相關支出憑證，且其所請求者，均
    係因訴訟進行為保護其權益所支付之訴訟成本中之一環，難
    認與伊之侵權行為有相當因果關係，其請求自無理由等語置
    辯。聲明為：㈠原告之訴駁回。㈡如受不利判決，願供擔保請
    准宣告免為假執行。
三、得心證之理由：
  ㈠本件原告改請求被告賠償其因向被告請求保全護照乙事所生
    之損害共9,900元後，並未具體表明請求權基礎；經本院定
    期命其說明主張被告應賠償之理由及法律依據後（見本院卷
    第136頁），仍未提出，僅稱：「...這耗費我多少時間精力
    與金錢，這一切都由於齊家公司抵死賴皮與偽造文書所致。
    如以上班工時與車馬費與精神時間耗損，對方賠償新臺幣9,
    900元應不予為過！」等語（見本院卷第148頁、第158頁）
    ，故本院僅得依原告所表明之主張及請求原因事實為審酌，
    進而判斷其所主張之法律關係應為侵權行為損害賠償請求權
    ，而就該法律關係為審理，合先敘明。
  ㈡按因故意或過失，不法侵害他人之權利者，負損害賠償責任
    。故意以背於善良風俗之方法，加損害於他人者亦同。違反
    保護他人之法律，致生損害於他人者，負賠償責任。但能證
    明其行為無過失者，不在此限。民法第184條固定有明文。
    惟按當事人主張有利於己之事實者，就其事實有舉證之責任
    ， 民事訴訟法第277條前段定有明文。主張侵權行為損害賠
    償請求權之人，對於侵權行為之成立要件應負舉證責任，倘
    原告先不能舉證，以證實自己主張之事實為真實，則被告就
    其抗辯事實即令不能舉證，或其所舉證據尚有疵累，亦應駁
    回原告之請求。本件原告主張其所受損害係被告抵死賴皮與
    偽造文書所致，然原告自始主張係於110年3月16日將保全護
    照交予林旻蒂（見本院卷第65頁兩造勞資爭議調解紀錄、本
    院卷第12頁民事起訴狀、本院卷第123-124頁111年2月23日
    言詞辯論筆錄），對照林旻蒂之勞保資料及經林旻蒂確認為
    其書寫之員工自願離職申請單（見本院卷第107頁、第84頁
    ），顯示林旻蒂早於110年3月12日自被告公司離職，再佐以
    林旻蒂證述：「（離職後這個東西怎麼沒有還給公司？）因
    為離職後我就有點忘記了，後來我收到本案的作證通知，我
    就想說直接帶過來。」、「我那時候離職我真的有打算要還
    原告，但我真的忘了，東西還在我那裡，我是收到通知後才
    想起來，我馬上就帶來了。」、「我本來想要還原告，但我
    真的忘了，是我自己沒有交接我承認，是我的疏失。」（見
    本院卷第126-128頁），可見被告並非故意扣留原告保全護
    照，且在原告主張與林旻蒂任職期間不符之錯誤交付時點下
    ，亦無可能期待被告認知其員工確實持有原告之保全護照，
    是被告拒絕原告返還保全護照之請求，難認有何故意、過失
    ，或有故意以背於善良風俗之方法、違反保護他人之法律之
    情事，原告依侵權行為損害賠償請求權請求被告賠償，難認
    有據。再者，原告就其請求如附表所示之財產上損害，並未
    提出任何證據，經本院定期命其檢附證明仍逾期未提出（見
    本院卷第154-171頁），亦無由證明其確實受有該等損害，
    故其據此請求被告賠償9,900元，亦難認有理由。
四、綜上所述，原告請求被告賠償如附表所示之損害共9,900元
    ，為無理由，應予駁回。
五、本件判決基礎已臻明確，兩造其餘攻防方法及訴訟資料經本
    院斟酌後，核與判決結果不生影響，故不另一一論述，併此
    敘明。
六、據上論結，原告之訴為無理由，依法判決如主文。
中　　華　　民　　國  　111　　年　　5　　月　　20　　日
                  勞動法庭  法　官  謝佳純
以上正本係照原本作成。
如對本判決上訴，應於判決送達後20日內向本院提出上訴狀，若
委任律師提起上訴者，應一併繳納上訴審裁判費，否則本院得不
命補正逕行駁回上訴。
中　　華　　民　　國　　111 　年　　5 　　月　　20　　日
                              書 記 官  陳怡文 
附表：
1.去被告公司兩趟：車費100元×2＝200元。
                  2天請假最低基本工資800元×2＝1,600元。
2.去勞資爭議調解委員會1趟：車費100元。
　　　　　　　　　         請假工資800元。
3.去北市勞工局2趟：車費100元×2＝200元。
                   2天請假工資800元×2＝1,600元。
4.去大同分局派出所2趟：車費100元×2＝200元。
                   2天請假工資800元×2＝1,600元。
5.去律師事務所3趟：車費100元×3＝300元。
                   3天請假工資800元×3＝2,400元。
6.去士林地方法院1趟：車費100元。
　　　　　　　　　   請假工資800元。